【裁判字號】    99,訴緝,4
【裁判日期】    990309
【裁判案由】    違反毒品危害防制條例
【裁判全文】
臺灣花蓮地方法院刑事判決               99年度訴緝字第4號
公  訴  人  臺灣花蓮地方法院檢察署檢察官
被      告  甲○○
上列被告因違反毒品危害防制條例等案件，經檢察官提起公訴（
97年度毒偵字第708號、97年度偵字第 3830號），被告於準備程
序中為有罪之陳述，經本院合議庭裁定由受命法官獨任進行簡式
審判程序，並判決如下：
    主  文
甲○○施用第一級毒品，累犯，處有期徒刑拾月。扣案之吸食器
壹組沒收。
    事  實
一、甲○○前於民國89年間因施用毒品案件，經本院裁定送觀察
    、勒戒後，認有繼續施用毒品之傾向，由本院裁定送強制戒
    治後，於89年12月6日停止處分釋放出監，嗣於90年5月27日
    戒治期滿，又於94年間因施用毒品案件，經本院判處應執行
    有期徒刑月10月確定，嗣於96年3月8日因縮短刑期執行完畢
    。詎其仍未戒除毒癮，明知海洛因、甲基安非他命分別係毒
    品危害防制條例所稱之第一、二級毒品，不得非法持有及施
    用，竟基於同時施用第一、二級毒品之犯意，於 97年7月30
    日19時許，在其位於花蓮縣吉安鄉○○路157號302室之租屋
    處（起訴書誤載為257號302室），以將第一級毒品海洛因、
    第二級毒品甲基安非他命放入吸食器燒烤吸食煙霧之方式，
    同時施用海洛因、甲基安非他命1次。嗣於97年8月1日晚上8
    時55分許，為警在上址送達證人通知書予甲○○時，在該房
    間茶几上方查獲其所有供（但非專供）施用毒品所用之吸食
    器1組，以及其同居女友吳英玉所有之安非他命殘渣袋 21只
    及吸食器 1組等物，並經其同意後採尿送驗結果呈鴉片類及
    安非他命類陽性反應，而查知上情。
二、案經花蓮縣警察局花蓮分局、鳳林分局報告臺灣花蓮地方法
    院檢察署檢察官偵查起訴。
    理  由
一、上揭犯罪事實，業據被告甲○○於警詢、偵查中及本院審理
    時均坦承不諱，且被告於警局所採取之尿液，經送往慈濟大
    學濫用藥物檢驗中心檢驗結果，呈鴉片類及安非他命類陽性
    反應乙節，有慈濟大學濫用藥物檢驗中心檢驗總表、偵辦毒
    品案件涉嫌人尿液檢體採集送驗紀錄表各 1紙在卷可稽，復
    有被告所有供（但非專供）施用毒品所用之吸食器 1組扣案
    可證，是被告之自白核與事實相符，應堪採信。
二、查被告前於89年間因施用毒品案件，經本院裁定送觀察、勒
    戒後，認有繼續施用毒品之傾向，由本院裁定送強制戒治後
    ，於89年12月6日停止處分釋放出監，嗣於90年5月27日戒治
    期滿，又於94年間因施用毒品案件，經本院判處應執行有期
    徒刑月10月確定，嗣於96年3月8日因縮短刑期執行完畢等情
    ，有臺灣高等法院被告前案紀錄表在卷足憑，被告雖經觀察
    、勒戒及強制戒治後，5年後再犯本件施用毒品罪，但其於5
    年內已有再犯施用毒品案件經依法追訴處罰之前案紀錄，自
    無再經觀察、勒戒及強制戒治之必要，自應由檢察官逕行起
    訴，是被告前開施用海洛因、甲基安非他命之犯行，事證明
    確，應依法論科。
三、按海洛因、甲基安非他命分別係毒品危害防制條例第2條第2
    項第1、2款所稱之第一、二級毒品。核被告於上開時、地同
    時非法施用海洛因、甲基安非他命 1次之行為，係犯毒品危
    害防制條例第 10條第1項之施用第一級毒品罪及同條例第10
    條第 2項之施用第二級毒品罪。被告施用前持有第一級毒品
    海洛因、第二級毒品甲基安非他命之低度行為，為其施用第
    一、二級毒品之高度行為所吸收，均不另論處。又被告將海
    洛因、甲基安非他命摻合後同時施用，係一行為觸犯上開 2
    罪名，為想像競合犯，應依刑法第55條之規定，從較重之施
    用第一級毒品罪處斷。至公訴人認被告係分別施用第一、二
    級毒品，應予分論併罰，然本件並無證據證明被告係分開施
    用第一、二級毒品，依「罪證有疑，利於被告」之法則，被
    告於本院供承係同時施用第一、二級毒品之自白，應為可採
    ，是公訴人上開所認，尚難憑採，容有違誤。又被告有事實
    欄所載之前科紀錄及執行情形，有臺灣高等法院被告前案紀
    錄表在卷可查，其受有期徒刑執行完畢後， 5年內故意再犯
    本件有期徒刑以上之罪，為累犯，應依刑法第 47條第1項之
    規定加重其刑。爰審酌被告前經觀察、勒戒及強制戒治處分
    之處遇後，猶未能戒斷毒癮，仍繼續施用海洛因、甲基安非
    他命 2種毒品，戕害自身健康，漠視法令禁制，併其犯後坦
    承犯行，態度尚佳，及其犯罪動機、手段等一切情狀，量處
    如主文所示之刑，以示儆懲。
四、另扣案之吸食器 1組係被告所有供（但非專供）施用第一、
    二級毒品所用之物，且為被告所有等情，業據被告供明在卷
    ，應依刑法第38條第1項第2款規定宣告沒收。
據上論斷，應依刑事訴訟法第273條之1、第299條第1項前段，毒
品危害防制條例第10條第1項、第2項，刑法第11條前段、第55條
、第47條第1項、第38條第1項第2款，判決如主文。
本案經檢察官許建榮到庭執行職務。
中    華    民    國    99    年    3     月    9     日
                  刑事第三庭    法  官  許乃文
以上正本證明與原本無異。
如不服本判決應於收受送達後10日內向本院提出上訴書狀，並應
敘述具體理由。其未敘述上訴理由者，應於上訴期間屆滿後20日
內向本院補提理由書(均須按他造當事人之人數附繕本)「切勿逕
送上級法院」。
中    華    民    國    99    年    3     月    9     日
                                書記官
附錄本判決論罪之法律條文
毒品危害防制條例第10條
施用第一級毒品者，處 6 月以上 5 年以下有期徒刑。
施用第二級毒品者，處 3 年以下有期徒刑。

司法院資訊處製作；財團法人民間司法改革基金會備份。
